【裁判字號】    97,易,1317
【裁判日期】    970627
【裁判案由】    毒品危害防制條例
【裁判全文】
臺灣臺北地方法院刑事判決              97年度易字第1317號
公  訴  人  臺灣臺北地方法院檢察署檢察官
被      告  甲○
上列被告因違反毒品危害防制條例案件，經檢察官提起聲請以簡
易判決處刑（97年度毒偵字第1034號）後，本院認為不宜以簡易
判決處刑，改依通常程序審理，茲判決如下：
    主  文
甲○施用第二級毒品，累犯，處有期徒刑參月，如易科罰金，以
新臺幣壹仟元折算壹日。
    事  實
一甲○前因施用毒品案件，經臺灣板橋地方法院以九十二年度毒
  聲字第七六○號裁定送觀察、勒戒後，認有繼續施用毒品之傾
  向，再以九十二年度毒聲字第三一四四號裁定送強制戒治，民
  國九十三年六月二十五日停止戒治出監，並由臺灣板橋地方法
  院檢察署檢察官以九十三年度戒毒偵字第二七一號不起訴處分
  確定。另因違反肅清煙毒條例案件，經本院以八十五年度訴字
  第一九八七號判決判處有期徒刑六年及六月，應執行有期徒刑
  六年四月，八十八年十二月二十三日縮短刑期假釋出監，假釋
  期間交付保護管束，又因違反肅清煙毒條例案件，經臺灣花蓮
  地方法院以八十四年度訴字第二九○號判決判處有期徒刑六月
  ，致前述假釋遭撤銷，應執行殘刑有期徒刑三年六月二十四日
  ，並與前述有期徒刑六月接續執行，嗣經本院以九十六年度聲
  減字第一○一六號裁定將前述各罪予以減刑，及定應執行刑有
  期徒刑六年四月，九十六年七月三十一日執行完畢，次日即同
  年八月一日出監。竟又於九十七年一月二十二日下午在臺北縣
  板橋市○○路○段一七七號五樓加蓋頂樓，以將安非他命粉末
  置入吸食器內，自底部加熱燒烤後吸入所生氣體之方式施用第
  二級毒品安非他命，為警於同日下午五點五十分左右持搜索票
  前往上址查獲。
二案經臺北市政府警察局萬華分局報請臺灣板橋地方法院檢察署
  檢察官偵查後，簽請臺灣高等法院檢察署准予命令移轉臺北地
  方法院檢察署檢察官偵查起訴。
    理  由
一被告以外之人於審判外之言詞或書面陳述，除法律有規定者外
  ，不得作為證據，刑事訴訟法第一百五十九條第一項固有明文
  ；惟被告以外之人於審判外之陳述，雖不符同法第一百五十九
  條之一至之四規定，而經當事人於審判程序同意作為證據，法
  院審酌該言詞陳述或書面陳述作成時之情況，認為適當者，亦
  得為證據。又當事人、代理人或辯護人於法院調查證據時，知
  有第一百五十九條第一項不得為證據之情形，而未於言詞辯論
  終結前聲明異議者，視為有前項之同意，同法第一百五十九條
  之五亦定有明文。本件公訴人及被告甲○於本院審判程序中對
  於本案相關具傳聞性質之證據資料之證據能力，均表示沒有爭
  執，且迄於言詞辯論終結前亦未聲明異議。本院審酌本案證據
  資料作成時之情況，核無違法取證或其他瑕疵，認為以之作為
  證據為適當，前述相關證據資料，自得做為證據。
二認定犯罪事實所憑之證據及理由：前述事實，除被告於本院審
  理時之自白外，其於九十七年一月二十二日為警採尿送臺灣尖
  端先進生技醫藥股份有限公司檢驗結果，安非他命及甲基安非
  他命均呈陽性反應等情，亦有該公司九十七年二月四日濫用藥
  物檢驗報告、臺北縣政府警察局偵辦毒品案件尿液檢體委驗單
  各一份可證，足以擔保被告自白之真實性，本件證據明確，已
  可證明被告有事實欄載施用安非他命之犯行，應依法論科。
三論罪科刑之依據：核被告所為，係犯毒品危害防制條例第十條
  第二項施用第二級毒品罪，其持有第二級毒品安非他命之低度
  行為，為施用之高度行為吸收，不另論罪。又被告曾有如事實
  欄所述之犯罪科刑執行完畢情形，有臺灣高等法院被告前案紀
  錄表、入出監紀錄表各一份可參，其受有期徒刑執行完畢後，
  於五年內因故意再犯有期徒刑以上之本罪，為累犯，依法加重
  其刑。本院審酌被告施用安非他命之行為對個人身心戕害甚鉅
  ，但念其犯後態度良好，坦承犯行，且所犯屬自戕行為等一切
  情狀，量處如主文所示之刑，並諭知易科罰金之折算標準。
四適用之法條：刑事訴訟法第四百五十二條、第二百八十四條之
  一、第二百九十九條第一項前段，毒品危害防制條例第十條第
  二項，刑法第十一條前段、第四十七條第一項，第四十一條第
  一項前段。
本案經檢察官林禎瑩到庭執行職務
中    華    民    國    97    年    6     月    27    日
                  刑事第十五庭  法  官   邱蓮華
上正本證明與原本無異。
如不服本判決，應於判決送達後10日內向本院提出上訴狀 (應抄
附繕本)。
                                書記官   葉宜玲
中    華    民    國    97    年    6     月    27    日
附錄論罪科刑法條
毒品危害防制條例第10條第2項
施用第二級毒品者，處三年以下有期徒刑。


司法院資訊處製作；財團法人民間司法改革基金會備份。
